【裁判字號】    97,簡上,562
【裁判日期】    970827
【裁判案由】    竊盜
【裁判全文】
臺灣高雄地方法院刑事判決             97年度簡上字第562號
上  訴  人  乙○○
即  被  告
選任辯護人  莊雯琇律師
上列被告因竊盜案件，不服本院高雄簡易庭97年度審簡字第2051
號中華民國97年5月15日第一審判決（檢察官聲請簡易判決處刑
案號：97年度偵字第1481 號）提起上訴，本院判決如下：
    主  文
上訴駁回。
    事  實
一、乙○○前因竊盜案件，經本院判處有期徒刑7 月確定，於民
    國92年1 月6 日入監服刑，甫於92年8 月2 日縮短刑期執行
    完畢出監。詎仍不知悔改，竟基於為自己不法所有之意圖，
    於97年1 月2 日14時30分許，在高雄縣岡山鎮○○○路1 號
    即甲○○○○內，徒手竊取該廠所有之白鐵1 捆（重約45公
    斤），得手後，旋放置於其所騎乘之機車後座上，欲載運離
    開現場時，經警巡邏至該處而當場查獲，始悉上情。
二、案經高雄縣政府警察局岡山分局報請臺灣高雄地方法院檢察
    署檢察官偵查後聲請簡易判決處刑。
    理  由
一、證據能力部分：
 (一)按被告以外之人於偵查中向檢察官所為之陳述，除顯有不可
   信之情況者外，得為證據，刑事訴訟法第159 條之1 第2 項
   定有明文。本件證人黃清益、戴進成於檢察官偵查中經檢察
   官分別告以具結之意義及偽證之處罰後，朗讀結文並簽名具
   結，筆錄內容亦經其等核閱無訛簽名，被告亦未提出其等所
   為陳述有何顯不可信之情況，依上開說明，其等於偵查中之
   證言自均具有證據能力。
 (二)按被告以外之人於審判外之陳述雖不符刑事訴訟法第159 條
   之1至4等4 條之規定，而經當事人於審判程序同意作為證據
   ，法院審酌該言詞陳述或書面陳述作成時之情況，認為適當
   者，亦得為證據；當事人、代理人或辯護人於法院調查證據
   時，知有刑事訴訟法第159 條第1 項不得為證據之情形，而
   未於言詞辯論終結前聲明異議者，視為有前項之同意，同法
   第159 條之5 定有明文。本件證人黃清益曾於警詢中為陳述
   ，其性質雖屬傳聞證據，惟其未再於本院審理中為陳述，且
   查無符合同法第159 條之1 至之4 等前4 條之情形，其所為
   之上開警詢筆錄內容，業經本院審判時予以提示並告以要旨
   ，且經當事人及辯護人表示意見。當事人及辯護人已知上述
   筆錄乃傳聞證據，且未於辯論終結前對該筆錄之證據能力表
   示異議，依上開規定，應具有證據能力。
二、訊據上訴人即被告乙○○矢口否認有前開竊盜犯行，並辯稱
    扣案的白鐵是在甲○○○○內之草地上撿的，不是自該廠房
    屋頂偷的云云。經查：
  (一)被告於前揭時、地，騎乘H85-168 號重型機車，後座載有上
    開白鐵1 捆（重約45公斤），從甲○○○○內將離去時為警
    當場查獲之事實，業據被告自承在卷（警卷第4 至5 頁、偵
    卷第25至26頁），核與證人即警員戴進成偵訊（偵卷第21頁
    ）時之證述內容相符，故被告於前揭時、地從甲○○○○內
    ，騎乘H85-168 號重型機車載走上開白鐵之事實，堪以認定
    。
  (二)被告雖辯稱當天是在甲○○○○區旁之草地上撿到上開白鐵
    ，不是自該廠房屋頂偷的云云。惟查，上開白鐵1 捆，原係
    作為廠房屋頂排水之用，是被拆下來的，且在案發前一日原
    本都還在屋頂天花板上，並沒有掉下來的情形等節，業據證
    人黃清益證述在卷（警卷第6 至7 頁），且被告於97年1 月
    2 日警詢時，已坦承是徒手竊取該捆白鐵（警卷第4 頁），
    嗣於97年3 月26日檢察官訊問時亦自承該捆白鐵是偷的（偵
    卷第25至26頁），足見被告辯稱是在該廠區之草地上撿取乙
    節，顯與事實不符。況被告亦自承甲○○○○大門有以鐵架
    擋起來，不讓人進去拿東西之情（本院卷第43頁），顯見被
    告明知該白鐵為他人所有，在未經許可之情下，意圖為自己
    不法所有，擅自進入該廠區取走上開白鐵欲前往變賣，核其
    所為當已構成竊盜犯行。
  (三)此外，復有贓物認領保管單（警卷第8 頁）、高雄縣政府警
    察局岡山分局扣押筆錄（警卷第11至13頁）、扣押物品目錄
    表、扣押物品收據（警卷第14至15頁），及查獲現場照片4
    幀（警卷第16頁）可稽。是以，被告前揭所辯，顯係事後避
    重就輕飾卸之詞，難以採信。故被告本件竊盜犯行，事證明
    確，當堪認定，應依法論科。
三、核被告所為，係犯刑法第320 條第1 項之竊盜罪。又被告有
    事實欄所載之前科紀錄，甫於92年8 月2 日縮刑期滿執行完
    畢，有臺灣高等法院被告前案紀錄表附卷可考，被告於有期
    徒刑執行完畢後，5 年內故意再犯本件有期徒刑以上之罪，
    為累犯，應依刑法第47條第1 項規定加重其刑。原審認被告
    犯罪事證明確，援引刑法第320 條第1 項、第47條第1 項等
    規定，並審酌被告前有多項竊盜前科（見上開前案紀錄表）
    ，素行不佳，竟不知悔改，再為本案竊盜犯行，侵害被害人
    之財產法益，危害社會治安，犯後復未坦承犯行，並念及所
    竊財物價值尚非甚鉅，且已發還被害人等一切情狀，量處有
    期徒刑5 月，並斟酌被告上開所犯情節，諭知以新臺幣1000
    元折算1 日為易科罰金之折算標準。是依卷證所示，原審已
    詳細記載認定之犯罪事實、證據及應適用之法條，其認事用
    法並無不當，原審判決所宣告之刑度亦屬妥適，被告上訴為
    無理由，應予駁回。
據上論斷，應依刑事訴訟法第455 條之1 第1 項、第3 項、第
368條，判決如主文。
本案經檢察官陳俊秀到庭執行職務。
中    華    民    國    97    年     8    月    27    日
                  刑事第八庭  審判長法  官  李璧君
                                    法  官  陳振嘉
                                    法  官  曾仁勇
以上正本證明與原本無異。
不得上訴。
中    華    民    國    97    年     8    月    27    日
                                    書記官  王紀芸


司法院資訊處製作；財團法人民間司法改革基金會備份。
